

#### **Contact**

M

mohamed.ben.chamakh98@gmail.com



+216 58 709 805



@mohamedbenchamakh



mohamed-ben-chamakh.onrender.com

## Langues

Arabe

Maternelle

Français

Courant

**Anglais** 

Intermédiaire

#### **Certifications**

**CCNA:** Introduction to Networks

**CCNA:** Switching, Routing, and Wireless Essentials

MTA 98-388: Intro to Programming using Java -Certified 2020

MTA 98-364: Database Fundamentals - Certified 2020

MTA 98-381: Intro to Programming using Python - Certified 2020

MTA 98-382: Intro to Programming using JavaScript - Certified 2020

MTA 98-383: Intro to Programming using HTML and CSS - Certified 2020

#### **Vie Associative**

2020-2021

Association Jeune Science de Tunis

Animateur informatique

2019-2020

**Ensit Junior Entreprise** 

Membre actif au pôle développement commercia

2013-2016

Club sportif de la garde nationale

Athlète

## Centres d'intérêt

Sport

Jouer de la guitare

Photographie

# **MOHAMED BEN CHAMAKH**

#### **DÉVELOPPEUR FULL STACK**

En tant que développeur full stack passionné, j'aime travailler avec des équipes dynamiques pour créer des solutions logicielles innovantes qui offrent une grande valeur ajoutée aux utilisateurs. Avec mes compétences en développement, mon souci du détail et mon approche axée sur les résultats, j'ai contribué à des projets réussis tout en respectant les délais impartis. Je suis convaincu que mes compétences et mon expérience me permettront d'apporter une grande valeur ajoutée à votre entreprise en tant que développeur full stack.

### Diplômes et formations

• Cycle ingénieur en génie informatique

Prix présidentiel - Nouvelles technologies et sécurité

Ecole Nationale Supérieure d'Ingénieurs de Tunis (ENSIT)

Sept. 2019 - Sept. 2022

Tunis Tunisia

• Cycle préparatoire Physique Chimie

Faculté des Sciences de Tunis (FST)

Sept. 2017 - Juin. 2019

Tunis, Tunisie

# **Expériences professionnelles**

Développeur Backend Java

Value Digital Services

Sept. 2022 - présent

Tunis, Tunisie

Développement d'une application mobile SIRH intitulée **WeBiat** pour la Banque Internationale Arabe de Tunisie (BIAT).

Spring boot, Spring Batch, Nexus, Spring Data Flow, Swagger, Keycloak, Azure AD , Kubernetes , MySQL, Micro services, Docker , Jenkins , SonarCloud , Git, Bitbucket, Jira

• Développeur Full Stack - Stagiaire

Aymax Technology

Févr. 2022 - Août. 2022

Tunis, Tunisie

Conception et développement d'un module de formation dans le SIRH **OUICKLY** développer par l'équipe Aymax depuis 2019.

Angular, Spring boot, Alfresco, MySQL, Micro services, Docker, Jenkins, JUnit, SonarCloud, Git, Bitbucket, Jira

• Ingénieur DevOps - Stagiaire

Tsunami IT

Juil. 2021 - Août 2021

Québec, Canada

Conception d'une architecture Cloud sur Amazon Web Services et déploiement d'une application web intitulée **C2** à base de micro services.

AWS Cloud, Docker , Docker compose , EC2, S3 , CI/CD , Git, Bitbucket, Git Hooks , Laravel , Micro services, Jira

• Développeur Full Stack - Stagiaire

Centre Informatique du Ministere de Finance

Sept. 2020

Tunis, Tunisie

Conception et développement d'une application de demande d'accès Internet. HTML, JavaScript, PHP, JSON, Ajax, JQuery, Html2pdf, Bootstrap, MySQL

 Développeur Full Stack - Stagiaire Centre National de l'Informatique

Août. 2020

Tunis. Tunisi

Conception, développement et mise en place d'une solution de suivi de l'installation et du déploiement des produits du CNI.

HTML, JavaScript, PHP, JSON, Ajax, JQuery, Zabuto.js, Html2pdf, Bootstrap, MySQL

# Compétences

Spring boot	HTML5	Java	Git	MySQL
Angular	CSS3	C/C++	Docker	MongoDB
Bootstrap	Javascript	Python	Jenkins	
	Typescript		Kubernetes	

Ansible